【裁判字號】    97,交聲,470
【裁判日期】    970825
【裁判案由】    聲明異議
【裁判全文】
臺灣彰化地方法院交通事件裁定  九十七年度交聲字第四七０號
原處分機關  交通部公路總局臺中區監理所彰化監理站
異  議  人
即受處分人  甲○○
                    號
上列受處分人因違反道路交通管理處罰條例案件，對於交通部公
路總局臺中區監理所彰化監理站民國九十七年三月十一日所為之
處分（彰監四字第裁六四─ＧＥ0000000號）聲明異議，
本院裁定如下：
    主  文
異議駁回。
    理  由
一、原處分機關略以：本案為臺中市警察局第二分局以中市警交
    字第ＧＥ0000000號違規通知單，當場舉發異議人即
    受處分人甲○○駕駛車牌號碼ＯＮ─一八二０號自小客車，
    於民國九十七年三月十一日零時二十三分許，在臺中市○區
    ○○路二段「駕照經註銷期間仍駕駛小客車」違規，爰依道
    路交通管理處罰條例第二十一條第一項第四款之規定，裁處
    罰鍰新臺幣（下同）九千元等語。異議人即受處分人甲○○
    則以：伊不知駕駛執照遭註銷，請從輕發落等語而提出聲明
    異議。
二、按「汽車駕駛人，有下列情形之一者，處新臺幣六千元以上
    一萬二千元以下罰鍰，並當場禁止其駕駛：．．．四、駕駛
    執照業經吊銷、註銷仍駕駛小型車或機器腳踏車。」，道路
    交通管理處罰條例第二十一條第一項第四款定有明文。復按
    「汽車所有人、駕駛人違反本條例，經主管機關裁決後逾二
    十日未向管轄地方法院聲明異議，或其聲明異議經法院裁定
    確定，而不依裁決或裁定繳納罰鍰或不繳送汽車牌照、駕駛
    執照者，依下列規定處理之：一、經處分吊銷汽車牌照或駕
    駛執照者，由公路主管機關逕行註銷。二、經處分吊扣汽車
    牌照或駕駛執照者，按其吊扣期間加倍處分；仍不依限期繳
    送汽車牌照或駕駛執照者，吊銷其汽車牌照或駕駛執照。三
    、罰鍰不繳納者，依法移送強制執行。」，道路交通管理處
    罰條例第六十五條亦定有明文。
三、經查：異議人即受處分人甲○○之普通小型車駕駛執照，前
    因原處分機關以九十四年十二月九日彰監四字第駕裁六四─
    ＨＢ0000000號裁決書（因闖紅燈經裁罰四千五百元
    ，並記違規點數三點，該裁決書並記明逾期不繳納罰鍰時，
    自九十五年一月九日起易處吊扣執照三個月，並限於九十五
    年一月二十三日前繳送執行；自九十五年一月二十三日前未
    繳送駕駛執照者，自九十五年一月二十四日起易處吊銷，並
    逕行註銷駕駛執照；駕駛執照吊（註）銷後，自九十五年一
    月二十四日起一年內不得重新考領駕駛執照」等語），因不
    能依行政程序法第七十二條、第七十三條之規定送達【即因
    送達人於應送達處所臺中市北屯區北興里三鄰三光巷四十弄
    十一號二樓之二（異議人於受送達前之九十年十一月十二日
    起即設籍上址），不獲會晤應受送達人，且亦無法付與有辨
    別事理能力之同居人、受僱人或應送達處所之接收郵件人員
    】，乃依同法第七十四條之規定，於九十四年十二月十三日
    製作送達通知書兩份，一份黏貼於應受送達人上開住所門首
    ，另一份置於該受送達處所信箱或其他適當位置，並將上開
    文書寄存於送達地之郵政機關（和美郵局）而為寄存送達等
    情，有前開原處分機關之裁決書、送達證書、「個人基本資
    料查詢結果」各一份在卷可稽，依道路交通管理處罰條例第
    八十九條、刑事訴訟法第六十二條準用民事訴訟法第一百三
    十八條第二項之規定，寄存送達自寄存之日起，經十日發生
    效力，則該裁決書之送達已自九十四年十二月二十三日發生
    效力，異議人未依限繳付罰鍰處理，故其上開普通小型車駕
    駛執照業依前開裁決書逕行註銷在案，有交通部公路總局臺
    中區監理所彰化監理站九十七年三月二十六日中監彰字第０
    九七０００六二０五號函文及該函後附之九十四年十二月九
    日彰監四字第駕裁六四─ＨＢ0000000號裁決書、送
    達證書及舉發違反道路交通管理事件通知單各一件在卷可稽
    ，並有「個人基本資料查詢結果」一份在卷可憑，是異議人
    辯稱伊不知駕駛執照遭註銷云云，尚無可作為免責之理由。
    綜上所陳，原處分機關依道路交通管理處罰條例第二十一條
    第一項第四款之規定，裁處罰鍰九千元，並無不合。本件異
    議為無理由，應予駁回。
據上論斷，應依道路交通案件處理辦法第十九條，裁定如主文。
中    華    民    國  九十七  年    八    月  二十五  日
                  交通法庭      法  官  李雅俐
以上正本證明與原本無異
如不服本裁定，應於裁定送達後5日內，向本院提出抗告狀。
中    華    民    國  九十七  年    八    月  二十五  日
                                書記官  陳秀娟


司法院資訊處製作；財團法人民間司法改革基金會備份。
